---
title: "Airquality"
author: "Nícolas Chenquel Nogueira"
date: "`r Sys.Date()`"
output: html_document
---

### Introdução

Este documento foi gerado como uma forma de registrar meu aprendizado e evolução no estudo da linguagem R de programação.

A base de dados utilizada `airquality` esta presente no pacote `datasets` instalado por padrão no R base.

### Pacotes

Para construir o script foram utilizados os seguintes pacotes e fontes

```{r}
library(tidyverse)
library(lubridate)
library(ggtext)
library(extrafont)

loadfonts(device = "win")
```

### Correção de dados

A base de dados airquality apresenta algumas observações faltantes. Para corrigir o problema, utilizei o método pmm que se baseia em méida preditiva para imputar os dados e completar a série temporal.

### Manipulação e calculo de sumário

Inserindo coluna ano, criando coluna formato *Date* e calculando média e desvio padrão por semana.

```{r}
airquality_noNA <- 
  airquality %>% 
  mutate(Year = 1973, .before = Month) %>%
  unite(Date, Year:Day, sep = "-") %>%
  mutate(Date = as.Date(Date),
         Week = week(Date)) %>%
  group_by(Week) %>%
  drop_na() %>%
  mutate(mu = mean(Temp),
         sd = sd(Temp))
```

### Gerando gráfico

```{r}
airquality_noNA %>%
 ggplot(aes(x = Week, y = mu)) +
    geom_line(color = "#145baf", size = 2) +
    geom_errorbar(aes(ymin = mu - sd, ymax = mu + sd, x = Week),
                  width = 0.1, color = "#145baf") +
    geom_point(color = "#145baf", size = 3, shape = 16) +
    geom_hline(yintercept = 77.88235, color = "red", linetype = "twodash") +
    labs(title = "Evolução da Temperatura em Nova York, 1973",
         x = "Semana",
         y = "Médias Semanais de Temperatura (°F)") +
    theme(
      text = element_text(size = 12, family = "mono"),
      plot.title = element_textbox_simple(size = 14),
      plot.background = element_rect(fill = "#fefef4"),
      plot.margin = margin(1,1,1,1, 'cm'),
      panel.grid.major = element_line(colour = 'grey70', linetype = 'dotted'),
      panel.grid.minor = element_line(colour = 'grey90', linetype = 'dotted'),
      panel.background = element_rect(fill = "#fefef4"),
      axis.line = element_line(colour = 'grey50'),
      axis.title = element_text(colour = '#082234'),
      axis.title.y = element_text(angle = 90, margin = margin(r = 2, unit = 'mm')),
      axis.text = element_text())

ggsave("Airquality.png", width = 1000, height = 500, units = "px")

```
